臺灣桃園地方法院刑事判決　　　　　　　100年度訴字第278號
公　訴　人　臺灣桃園地方法院檢察署檢察官
被　　　告　曾煥文
選任辯護人　左自奎律師
上列被告因毒品危害防制條例案件，經檢察官提起公訴（99年度
偵字第19407號），本院判決如下︰
    主  文
曾煥文販賣第二級毒品，累犯，處有期徒刑參年拾月，扣案如附
表編號1 所示之物沒收；未扣案之販賣第二級毒品所得新臺幣壹
仟元沒收，如全部或一部不能沒收時，以其財產抵償之。
    事  實
一、曾煥文前於民國96年間因毒品危害防制條例案件，經本院以
    96年度桃簡字第3225號判決判處有期徒刑4 月確定；於97年
    間又因毒品危害防制條例案件，經本院以97年度壢簡字第26
    82號判決判處有期徒刑5月確定，上開2罪接續執行，於99年
    1 月31日縮刑期滿執行完畢（本件構成累犯）。猶不知悔改
    ，明知甲基安非他命係毒品危害防制條例所列管之第二級毒
    品，不得持有、販賣，竟基於意圖販賣第二級毒品甲基安非
    他命營利之犯意，於99年7月3日下午4 時23分許，接獲林少
    鈞以門號0000000000號行動電話撥打曾煥文使用之門號0000
    000000號行動電話（該門號SIM 卡係葉秋惠申辦所有，曾煥
    文將該SIM卡搭配其所有如附表編號1所示行動電話使用）聯
    繫，表示欲購買新臺幣（下同）1,000 元之甲基安非他命，
    並約定在桃園縣桃園市○○街18號3樓之4曾煥文住處樓下交
    易，談妥後林少鈞即騎機車抵達曾煥文住處樓下，於99年 7
    月3日下午4時30分許，再次以上開行動電話通知曾煥文其已
    到達，通話完後5分鐘，曾煥文即下樓交付約0.3公克甲基安
    非他命1包予林少鈞，並收取1,000元價金，曾煥文從中賺得
    500 元之價差，交易完成後，林少鈞隨即騎車離去，為接獲
    線報在場埋伏之員警所注意，並於該日（即99年7 月3 日）
    下午6 時許，於上址當場攔查準備外出購物之曾煥文，經曾
    煥文同意搜索，於其住處扣得與本案無關之海洛因3 包、甲
    基安非他命2 包、海洛因注射針筒1 支、甲基安非他命玻璃
    球吸食器1 個。嗣員警調閱曾煥文住處附近監視錄影，依車
    牌號碼特徵，於99年7 月4 日循線查獲林少鈞，其經採尿送
    驗呈甲基安非他命陽性反應，始悉上情。
二、案經桃園縣政府警察局桃園分局報請臺灣桃園地方法院檢察
    署檢察官偵查後起訴。
    理  由
一、本案所引用之供述及非供述證據，經本院依法踐行調查證據
    程序，檢察官、被告及其辯護人於本院準備程序、審理時均
    均不爭執各該證據之證據能力（見本院審訴卷第22頁，本院
    卷第45頁反面至47頁），且亦查無依法應排除其證據能力之
    情形，是後述所引用證據之證據能力均無疑義，先予敘明。
二、前揭事實，業據被告曾煥文於本院審理時坦承有販賣1 包甲
    基安非他命予林少鈞，並收取1,000 元價金之交易情節（見
    本院卷第47頁反面至48頁），並有證人林少鈞於警詢、偵查
    及本院審理中證述綦詳（見偵卷第15至19頁、第70頁，本院
    卷第44至45頁反面），且本件係員警據報在上址埋伏，嗣調
    閱監視錄影畫面，進而查獲等情，亦據證人即員警黃志盛於
    檢察官訊問時證述詳盡（見偵卷第69至70頁），又林少鈞持
    用之0000000000號行動電話與被告持用之0000000000號行動
    電話，於99年7月3日下午4時23分、同日下午4時30分各有通
    話情形，有卷附行動電話雙向通聯紀錄在卷可稽（見偵卷第
    78頁），與被告及證人林少鈞所述透過電話聯繫本件毒品交
    易之方式相符，可見被告之任意性自白與事實相符。此外，
    復有扣案如附表編號1所示之行動電話、疑似甲基安非他命
    顆粒2包可佐。又該2包顆粒經憲兵司令部刑事鑑識中心鑑定
    結果，確實檢出甲基安非他命成分（驗餘淨重1.2632公克）
    ，該中心99年8月26日憲直刑鑑字第0990001660 號鑑定書在
    卷可稽（見偵卷第74頁），足認被告確實有管道可取得甲基
    安非他命。又證人林少鈞為警查獲後經採尿送驗，呈甲基安
    非他命陽性反應，此有臺灣檢驗科技股份有限公司99年7 月
    26日報告編號UL/2010/70387 號濫用藥物檢驗報告可憑（見
    偵卷第60頁），亦足佐證證人林少鈞於本院審理時證述其向
    被告購得甲基安非他命1 包後，於當日下午5 時許施用之情
    節。再按毒品危害防制條例所處罰之販賣毒品罪，其成立除
    客觀上有買賣毒品之行為外，主觀上並須具有藉買賣毒品以
    從中牟取利益之意圖，而非法販賣毒品係政府嚴予查緝之違
    法行為，非可公然為之，甲基安非他命為列管之第二級毒品
    ，價格非低，取得不易，苟無利可圖，應無甘冒遭查緝判處
    重刑之危險，平白無端為販賣毒品之行為，是被告有從中賺
    取買賣差價牟利之意圖，本屬合理之認定，且依被告於警詢
    時供承：毒品是99年7 月1 日向綽號「阿林」之男子，以5,
    000 元代價購得約3 公克甲基安非他命等語（見偵卷第8頁
    反面），其於本院審理時亦供承販賣予林少鈞1 包甲基安非
    他命重量約0.3 公克等語（見本院卷第48頁），依此計算，
    被告販出1 包甲基安非他命予林少鈞獲利為500 元，是被告
    確有販賣毒品以賺取價差從中牟取利益之營利意圖，至堪認
    定。綜上，本件事證明確，被告販賣甲基安非他命之犯行，
    洵堪認定。
三、按甲基安非他命係毒品危害防制條例第2條第2項第2 款所規
    定之第二級毒品。核被告所為，係犯毒品危害防制條例第 4
    條第2 項之販賣第二級毒品罪。被告販賣前持有甲基安非他
    命之低度行為，應為販賣之高度行為所吸收，不另論罪。又
    被告有如事實欄所載之犯罪科刑及執行完畢之記錄，有臺灣
    高等法院被告前案紀錄表在卷可按，其於受有期徒刑執行完
    畢5 年內，故意再犯本件有期徒刑以上之罪，為累犯，除販
    賣第二級毒品法定刑之無期徒刑部分，依法不得加重外，就
    其餘法定刑部分，依法加重其刑。再販賣第二級毒品罪之法
    定刑為「無期徒刑或7 年以上有期徒刑，得併科新臺幣1 千
    萬元以下罰金」，然同為販賣第二級毒品之人，其原因動機
    不一，犯罪情節未必盡同，或有大盤毒梟者，亦有中、小盤
    之分，甚或僅止於吸毒者友儕間為求互通有無之有償轉讓者
    亦有之，其販賣行為所造成危害社會程度自屬有異，法律科
    處此類犯罪，所設之法定最低本刑相同，不可謂不重；於此
    情形，倘依其情狀處以有期徒刑，即足以懲儆，並可達防衛
    社會安全之目的者，非不可依客觀之犯行與主觀之惡性二者
    ，加以考量其情狀，審酌是否有可憫恕之處，適用刑法第59
    條之規定酌量減輕其刑，期使個案裁判之量刑，能斟酌妥當
    ，符合比例原則。經查，被告於本件販賣毒品之犯行，固應
    受非難，惟念其販賣毒品之次數1 次，販賣甲基安非他命之
    數量為0.3 公克非多，僅圖得約500 元之利益，獲利甚微，
    僅因貪圖小利，致罹重典，其犯罪情節顯與大、中盤毒梟者
    大量販賣毒品之情形迥異，如對其量處法定最低度刑，猶嫌
    過重，是其犯罪情狀顯可憫恕，爰依刑法第59條規定減輕其
    刑，其刑有加減，並依法先加後減。爰審酌被告正值壯盛之
    年，不思努力進取，明知毒品對於身心健康有莫大之戕害，
    仍為本案販賣毒品犯行，危害國民身心健康及社會善良風氣
    ，兼衡其犯罪之動機、目的、手段、販賣毒品之數量、所得
    利益多寡，被告之智識程度、經濟情況、犯後最終於本院審
    理時坦承犯行之態度等一切情狀，量處如主文所示之刑，以
    示懲戒。
四、沒收部分：
    扣案如附表編號1所示行動電話1支，係被告所有供本件販賣
    第二級毒品聯絡所用之物，應依毒品危害防制條例第19條第
    1項前段規定宣告沒收。次按毒品危害防制條例第19條第1項
    所規定因犯罪所得之財物，均沒收之，如全部或一部不能沒
    收時，追徵其價額或以其財產抵償之意旨，於所得者為金錢
    以外之其他財物而無法沒收時，應追徵其價額，使繳納與原
    物相當之價額；如所得之財物為金錢而無法沒收時，則應以
    其財產抵償之不發生追徵價額之問題（最高法院97年度台上
    字第863 號判決意旨參照）。本件被告販賣甲基安非他命所
    得財物1,000 元，雖未扣案，仍應依毒品危害防制條例第19
    條第1 項之規定諭知沒收，如全部或一部不能沒收時，以其
    財產抵償之。至扣案之甲基安非他命2 包為被告購得，供被
    告個人施用，已據被告供承在卷（見本院卷第46頁反面），
    與本件犯罪並無關連，應由檢察官另行聲請單獨沒收。另如
    附表編號2 所示之SIM卡1張，雖係被告販賣第二級毒品所用
    ，惟依卷附該門號所有人資料，其用戶姓名為葉秋惠（見偵
    查卷第76頁），且被告於本院審理時亦陳明該SIM 卡係友人
    所借（見本院卷第46頁反面），是該SIM 卡並非被告所有，
    自不得依毒品危害防制條例第19條第1項規定宣告沒收。
據上論斷，應依刑事訴訟法第299條第1項前段，毒品危害防制條
例第4條第2項、第19條第1項，刑法第11條、第47條第1項、第59
條，判決如主文。
本案經檢察官吳美文到庭執行職務。
中    華    民    國    100   年    8     月    17    日
                  刑事第一庭審判長法  官  謝順輝
                                  法  官  林虹翔
                                  法  官  張瓊華
以上正本證明與原本無異。
如不服本判決應於收受判決後10日內向本院提出上訴書狀，並應
敘述具體理由。其未敘述上訴理由者，應於上訴期間屆滿後20日
內向本院補提理由書( 均須按他造當事人之人數附繕本) 「切勿
逕送上級法院」。
                                  書記官  陳孟君
中    華    民    國   100    年    8     月    17    日
附表：
┌──┬────────┬────┬──────────┐
│編號│    物品名稱    │  數量  │  備註              │
├──┼────────┼────┼──────────┤
│ 1  │Samsung Anycall │  1 支  │被告所有供本件販賣第│
│    │牌行動電話（不含│        │二級毒品所用之物。  │
│    │SIM 卡）        │        │                    │
├──┼────────┼────┼──────────┤
│ 2  │門號0000000000號│  1 張  │非被告所有          │
│    │SIM 卡          │        │                    │
└──┴────────┴────┴──────────┘
附錄本案論罪科刑之法條：
毒品危害防制條例第4條第2項
製造、運輸、販賣第二級毒品者，處無期徒刑或 7 年以上有期
徒刑，得併科新臺幣 1 千萬元以下罰金。